【裁判字號】    90,易,147
【裁判日期】    900411
【裁判案由】    違反著作權法
【裁判全文】
臺灣花蓮地方法院刑事判決                            九十年度易字第一四七號
    公  訴  人  臺灣花蓮地方法院檢察署檢察官
    被      告  甲○○
右列被告因違反著作權法案件，經檢察官提起公訴（九十年度偵字第二００號），本
院判決如左：
    主  文
甲○○連續以明知為侵害著作權之物意圖營利而交付之方法，侵害他人之著作權，處
有期徒刑伍月，如易科罰金，以參佰元折算壹日，緩刑貳年。
扣案如附表所示之盜版雷射唱片（即盜版ＣＤ唱片）參佰片、盜版錄音帶壹佰捲均沒
收。
    事  實
一、甲○○明知由綽號「小林」之成年男子所非法重製而由科藝百代股份有限公司、
    福茂唱片音樂股份有限公司、滾石國際音樂股份有限公司、上華國際企業股份有
    限公司、新力哥倫比亞音樂股份有限公司、豐華唱片股份有限公司、博德曼股份
    有限公司、環球國際唱片股份有限公司、艾迴股份有限公司、華納國際音樂股份
    有限公司、魔岩唱片股份有限公司（以下簡稱：科藝百代等公司）已取得合法之
    著作權之盜版雷射唱片（即俗稱盜版ＣＤ）及盜版錄音帶（著作權人、盜版雷射
    唱片、錄音帶名稱、被侵害歌曲名稱、數量均詳如附表所示），均係侵害他人著
    作權之物，竟基於意圖營利而交付之概括犯意，先於民國（下同）八十九年九月
    中旬向綽號「小林」之成年男子以盜版雷射唱片每片新台幣（下同）五十元、每
    捲盜版錄音帶四十元之價格販入近千片（捲）後，隨即在花蓮縣吉安鄉黃昏市場
    內擺設攤位以盜版雷射唱片、盜版錄音帶均每片（捲）一百元之價格連續販售與
    不特定人牟利。迨於八十九年十二月七日十七時許，為警在上述市場內攤位當場
    查獲，並扣得如附表所示之盜版雷射唱片三百片、盜版錄音帶一百捲。
二、案經告訴人科藝百代等公司訴請花蓮縣警察局移送臺灣花蓮地方法院檢察署檢察
    官偵查起訴。
    理  由
一、雖被告於警訊及偵查時否認有上開犯行，辯稱不知那些雷射唱片、錄音帶等均為
    盜版等語，惟查被告業於本院審理時坦承上述犯行不諱，核與告訴人科藝百代等
    公司之告訴代理人王世賢指訴之被害情節相符，亦有告訴人之著作權利相關證明
    文件及正版雷射唱片、錄音帶封面等附卷可稽，並有如事實欄之盜版雷射唱片三
    百片、盜版錄音帶一百捲扣案足憑。而被告所販售之價格為每一片雷射唱片一百
    元、錄音帶一捲一百元（二捲一百五十元）遠低於正版雷射唱片、錄音帶之一般
    市價甚多，且扣案之盜版雷射唱片、錄音帶經檢察官調閱勘驗結果與一般具有版
    權之正版著作物有明顯不同之處，一般有版權之雷射唱片均有來源識別碼，而扣
    案之雷射唱片則無，一般之正版錄音帶均會標明公司地址及電話號碼，而扣案之
    錄音帶亦無，有勘驗筆錄一紙在卷可稽，是扣案之雷射唱片、錄音帶均屬擅自重
    製之盜版品無訛，本件事證已臻明確，被告犯行洵堪認定，應予依法論科。
二、核被告甲○○所為，係違反著作權法第八十七條第二款所定方法侵害他人之著作
    權，犯有同法第九十三條第三款之以明知為侵害著作權之物意圖營利而交付之方
    法，侵害他人之著作權罪。又被告所為數行為，時間緊接，所犯罪名相同，顯係
    出於概括之犯意為之，為連續犯，爰依刑法第五十六條之規定以一罪論，並加重
    其刑。次查（一）、按行為後法律有變更者，適用裁判時之法律；但裁判前之法
    律有利於行為人者，適用最有利於行為人之法律，刑法第二條第一項定有明文。
    且如易服勞役、易科罰金等法令之變更，亦有刑法第二條第一項規定之適用（最
    高法院二十四年七月刑庭總會決議、最高法院二十九年度上字第五二五號判例參
    照）。（二）、經查，刑法第四十一條業於九十年一月四日修正，同年一月十日
    經總統公布實施，該條修正為：「犯最重本刑為五年以下有期徒刑之罪，而受六
    月以下有期徒刑或拘役之宣告，因身體、教育、職業、家庭之關係或因其他正當
    事由，執行顯有困難者，得以一元以上三元以下折算一日，易科罰金。但確因不
    執行所宣告之刑，難收矯正之效或難以維持法秩序者，不在此限。」「併合處罰
    之數罪，均有前項情形，其應執行之刑逾六月者，亦同」；較諸修正前刑法第四
    十一條規定：「犯最重本刑為三年以下有期徒刑以下之刑之罪，而受六月以下有
    期徒刑或拘役之宣告，因身體、教育、職業或家庭之關係，執行顯有困難者，得
    以一元以上三元以下折算一日，易科罰金」，就易科罰金部分，修正前後之法律
    對本案被告均無不同，是依據前開說明，本案自應適用裁判時即修正後之刑法第
    四十一條第一項前段規定，對被告為易科罰金之諭知。爰審酌被告無前科，素行
    尚佳，為貪圖小利，而販入大量盜版雷射唱片、錄音帶出售牟利，視他人合法著
    作權為無物，及其犯罪所用手段、所生危害，及犯罪後之態度已坦然認錯，深知
    悔悟等一切情狀，量處如主文所示之刑，並諭知易科罰金之折算標準。另被告前
    未曾受有期徒刑以上刑之宣告，此有台灣花蓮地方法院檢察署刑案資料查註紀錄
    表、台灣高等法院被告全國前案紀錄表各一份在卷足憑，其因一時失慮，偶罹刑
    典，事後已坦承犯行，深具悔意，經此刑之宣告後，應知警惕而無再犯之虞，本
    院因認暫不執行其刑為當，予以宣告緩刑二年，用啟自新。
三、至扣案如附表所示之盜版雷射唱片（即盜版ＣＤ唱片）三百片、盜版錄音帶一百
    捲，均為被告所有供本件犯罪所用之物，已據被告供述在案，爰併依刑法第三十
    八條第一項第二款之規定宣告沒收（原著作權法第九十八條有關沒收之規定，業
    於八十七年一月二十一日修正時予以刪除，不再適用）。
據上論斷，應依刑事訴訟法第二百九十九條第一項前段，著作權法第九十三條第三款
，刑法第十一條前段、第二條第一項前段、第五十六條、第四十一條第一項前段、第
七十四條第一款、第三十八條第一項第二款、罰金罰鍰提高標準條例第二段，判決如
主文。
本案經檢察官李子春到庭執行職務
中    華    民    國      九  十    年      四    月      十  一        日
                           臺灣花蓮地方法院刑事庭
                               法  官  林  國  泰
右正本證明與原本無異。
如對本判決不服，應於送達後十日內，向本院提出上訴狀。（應抄附繕本）告訴人或
被害人如對於本判決不服者，應具備理由請求檢察官上訴，其上訴期間之計算係以檢
察官收受判決正本之日期為準。
                                法院書記官
中    華    民    國      九  十    年      四    月      十  六        日
附錄本案論罪科刑法條全文：
著作權法第八十七條：
有左列情形之一者，除本持另有規定外，視為侵害著作權或製版權：
一以侵害著作人名譽之方法利用其著作者。
二明知為侵害著作權或製版權之物而散布或意圖散布而陳列或持有或意圖營利而交付
  者。
三輸入未經著作財產權人或製版權人授權重製之重製物或製版物者。
四未經著作財產權人同意而輸入著作原件或其重製物者。
五明知係侵害電腦程式著作財產權之重製物而仍作為直接營利之使用者。
著作權法第九十三條
有左列情形之一者，處二年以下有期徒刑，得併科新臺幣十萬元以下罰金：
一侵害第十五條至第十七條規定之著作人格權者。
二違反第七十條規定者。
三以第八十七條各款方法之一侵害他人之著作權者。


司法院資訊處製作；財團法人民間司法改革基金會備份。
